臺灣花蓮地方法院刑事裁定
111年度聲字第681號
聲  請  人  臺灣花蓮地方檢察署檢察官
受  刑  人  吳凱兒


上列聲請人因受刑人數罪併罰有二裁判以上，聲請定其應執行之
刑（111年度執聲字第510號），本院裁定如下：
    主  文
吳凱兒犯如附表所示各罪所處之刑，應執行拘役壹佰貳拾日，如
易科罰金，以新臺幣壹仟元折算壹日。
　　理　由
一、聲請意旨略以：受刑人吳凱兒因犯如附表所示之罪，先後經
    判決確定如附表所示之刑，應依刑法第53條、第51條第6款
    規定，定其應執行之刑，爰依刑事訴訟法第477條第1項聲請
    裁定等語。
二、按裁判確定前犯數罪者，併合處罰之；數罪併罰，有二裁判
    以上者，依刑法第51條之規定，定其應執行之刑；數罪併罰
    ，分別宣告其罪之刑，宣告多數拘役者，於各刑中之最長期
    以上，各刑合併之刑期以下，定其刑期。但不得逾120日，
    刑法第50條第1項前段、第53條、第51條第6款分別定有明文
    。
三、經查，受刑人所犯如附表所示之罪，先後經本院分別判處如
    附表所示之刑，並均確定在案，其中附表編號1至14所示之
    罪，於判決時雖經宣告緩刑2年，惟經臺灣桃園地方法院以1
    11年度撤緩字第267號裁定撤銷緩刑宣告確定，且各罪均係
    於附表編號1至14所示判決確定日期（即民國111年4月13日
    ）前所為，有各該刑事判決及臺灣高等法院被告前案紀錄表
    在卷可稽，是聲請人依刑事訴訟法第477條第1項規定，以本
    院為犯罪事實最後判決之法院，聲請就附表所示各罪所處之
    刑定應執行之刑，經核尚無不合。又受刑人所犯如附表編號
    1至14所示之罪，前經本院以111年度易字第43號判決應執行
    拘役120日確定，有該刑事裁判、臺灣高等法院被告前案紀
    錄表在卷可稽，本院就附表所示之各罪再為定執行刑之裁定
    時，自應受上開已定應執行刑內部界限之拘束。本院審酌受
    刑人所犯如附表所示各罪所侵害之法益、犯罪情節、各罪間
    之關聯性、與被告前科之關聯性、刑罰規範目的、罪數所反
    映之被告人格特性及整體犯罪非難評價，並考量自由裁量之
    範圍應受內部性界限之拘束及不利益變更禁止原則，及刑法
    第51條第6款但書，本案各刑合併最長刑期不得逾拘役120日
    ，而為整體評價後，裁定如主文所示之應執行刑，並諭知易
    科罰金折算標準。另受刑人所犯之罪所宣告沒收部分，依法
    應併執行之，是無再宣告之必要。
四、本案聲請就附表所示之罪定其應執行之刑，均屬得易科罰金
    之類型，牽涉案件情節單純，且本案因受前述裁量權內部界
    限及定應執行刑法定上限之拘束，可資裁量之範圍有限，衡
    量受刑人權益之保障、國家刑罰權之實踐及司法資源之有限
    性，本院認顯無必要予受刑人以言詞、書面或其他適當方式
    陳述意見，附此敘明。
五、依刑事訴訟法第477條第1項，刑法第53條、第51條第6款、
    第41條第1項，裁定如主文。 
中　　華　　民　　國　　111 　年　　12　　月　　19　　日
　　　　　　　　　刑事第一庭  法　官  簡廷涓
上列正本證明與原本無異。
如對本裁定不服，應於送達後5日內，向本院提出抗告狀（應抄
附繕本）。
因疫情而遲誤不變期間，得向法院聲請回復原狀。
中　　華　　民　　國　　111 　年　　12　　月　　19　　日

                              書記官  鄭慧婷

附表：
編號  1 2 3 罪名  竊盜 竊盜 竊盜 宣告刑  拘役5日 拘役10日 拘役10日 犯罪日期  110年12月10日 110年12月10日 110年12月11日 偵查(自訴)機關 年度案號  花蓮地檢110年度偵字第6108號、111年度偵字第139、219、220、221、222、223、224、242、289、290、468、469號 花蓮地檢110年度偵字第6108號、111年度偵字第139、219、220、221、222、223、224、242、289、290、468、469號 花蓮地檢110年度偵字第6108號、111年度偵字第139、219、220、221、222、223、224、242、289、290、468、469號 最後 事實審 法院 花蓮地院 花蓮地院 花蓮地院  案號 111年度易字第43號 111年度易字第43號 111年度易字第43號  判決日期 111年3月1日 111年3月1日 111年3月1日 確定 判決 法院 花蓮地院 花蓮地院 花蓮地院  案號 111年度易字第43號 111年度易字第43號 111年度易字第43號  判決 確定日期 111年4月13日 111年4月13日 111年4月13日 是否得為易科 罰金之案件  是 是 是 備註  花蓮地檢111年度執撤緩字第32、33號（經桃園地院111年度撤緩字第267號裁定撤銷緩刑確定）     編號1至14經本院111年度易字第43號判決應執行拘役120日確定   


編號  4 5 6 罪名  竊盜 竊盜 竊盜 宣告刑  拘役10日 拘役10日 拘役10日 犯罪日期  110年12月11日 110年12月12日 110年12月12日 偵查(自訴)機關 年度案號  花蓮地檢110年度偵字第6108號、111年度偵字第139、219、220、221、222、223、224、242、289、290、468、469號 花蓮地檢110年度偵字第6108號、111年度偵字第139、219、220、221、222、223、224、242、289、290、468、469號 花蓮地檢110年度偵字第6108號、111年度偵字第139、219、220、221、222、223、224、242、289、290、468、469號 最後 事實審 法院 花蓮地院 花蓮地院 花蓮地院  案號 111年度易字第43號 111年度易字第43號 111年度易字第43號  判決日期 111年3月1日 111年3月1日 111年3月1日 確定 判決 法院 花蓮地院 花蓮地院 花蓮地院  案號 111年度易字第43號 111年度易字第43號 111年度易字第43號  判決 確定日期 111年4月13日 111年4月13日 111年4月13日 是否得為易科 罰金之案件  是 是 是 備註  花蓮地檢111年度執撤緩字第32、33號（經桃園地院111年度撤緩字第267號裁定撤銷緩刑確定）     編號1至14經本院111年度易字第43號判決應執行拘役120日確定   


編號  7 8 9 罪名  妨害公務 詐欺 竊盜 宣告刑  拘役30日 拘役30日 拘役15日 犯罪日期  110年12月12日 110年12月13日 110年12月13日 偵查(自訴)機關 年度案號  花蓮地檢110年度偵字第6108號、111年度偵字第139、219、220、221、222、223、224、242、289、290、468、469號 花蓮地檢110年度偵字第6108號、111年度偵字第139、219、220、221、222、223、224、242、289、290、468、469號 花蓮地檢110年度偵字第6108號、111年度偵字第139、219、220、221、222、223、224、242、289、290、468、469號 最後 事實審 法院 花蓮地院 花蓮地院 花蓮地院  案號 111年度易字第43號 111年度易字第43號 111年度易字第43號  判決日期 111年3月1日 111年3月1日 111年3月1日 確定 判決 法院 花蓮地院 花蓮地院 花蓮地院  案號 111年度易字第43號 111年度易字第43號 111年度易字第43號  判決 確定日期 111年4月13日 111年4月13日 111年4月13日 是否得為易科 罰金之案件  是 是 是 備註  花蓮地檢111年度執撤緩字第32、33號（經桃園地院111年度撤緩字第267號裁定撤銷緩刑確定）     編號1至14經本院111年度易字第43號判決應執行拘役120日確定   


編號  10 11 12 罪名  竊盜 竊盜 詐欺 宣告刑  拘役10日 拘役10日 拘役20日 犯罪日期  110年12月14日 110年12月14日 110年12月14日 偵查(自訴)機關 年度案號  花蓮地檢110年度偵字第6108號、111年度偵字第139、219、220、221、222、223、224、242、289、290、468、469號 花蓮地檢110年度偵字第6108號、111年度偵字第139、219、220、221、222、223、224、242、289、290、468、469號 花蓮地檢110年度偵字第6108號、111年度偵字第139、219、220、221、222、223、224、242、289、290、468、469號 最後 事實審 法院 花蓮地院 花蓮地院 花蓮地院  案號 111年度易字第43號 111年度易字第43號 111年度易字第43號  判決日期 111年3月1日 111年3月1日 111年3月1日 確定 判決 法院 花蓮地院 花蓮地院 花蓮地院  案號 111年度易字第43號 111年度易字第43號 111年度易字第43號  判決 確定日期 111年4月13日 111年4月13日 111年4月13日 是否得為易科 罰金之案件  是 是 是 備註  花蓮地檢111年度執撤緩字第32、33號（經桃園地院111年度撤緩字第267號裁定撤銷緩刑確定）     編號1至14經本院111年度易字第43號判決應執行拘役120日確定   


編號  13 14 15 罪名  竊盜 詐欺 竊盜 宣告刑  拘役5日 拘役20日 拘役30日 犯罪日期  110年12月14日 110年12月14日 110年12月11日 偵查(自訴)機關 年度案號  花蓮地檢110年度偵字第6108號、111年度偵字第139、219、220、221、222、223、224、242、289、290、468、469號 花蓮地檢110年度偵字第6108號、111年度偵字第139、219、220、221、222、223、224、242、289、290、468、469號 花蓮地檢111年度偵字第1460號 最後 事實審 法院 花蓮地院 花蓮地院 花蓮地院  案號 111年度易字第43號 111年度易字第43號 111年度花簡字第144號  判決日期 111年3月1日 111年3月1日 111年5月25日 確定 判決 法院 花蓮地院 花蓮地院 花蓮地院  案號 111年度易字第43號 111年度易字第43號 111年度花簡字第144號  判決 確定日期 111年4月13日 111年4月13日 111年7月13日 是否得為易科 罰金之案件  是 是 是 備註  花蓮地檢111年度執撤緩字第32、33號（經桃園地院111年度撤緩字第267號裁定撤銷緩刑確定）  花蓮地檢111年度執字第1384號   編號1至14經本院111年度易字第43號判決應執行拘役120日確定